# 股权转让转让金额可以抵转让方的借款吗？

提问人：hongganju 时间：2016-08-26 15:37:59
公司股东内部转，我公司一个股东35%股份，按 70 万转给我们法人，可是这个股东在公司账面上挂其他应收款 70 多万，可以相互冲吗？如果可以需要什么书面材料入账？ 还有是不是每一次的公司股权转让都要进行会计分录？

回答人：chenyiwei
两笔债权债务关系的债权人和债务人不是相同的两方，除非签订涉及三方或更多方的抵账协议，否则无法实现债权债务的互抵。